【裁判字號】    98,訴,3180
【裁判日期】    981014
【裁判案由】    毒品危害防制條例
【裁判全文】
臺灣板橋地方法院刑事判決              98年度訴字第3180號
公  訴  人  臺灣板橋地方法院檢察署檢察官
被      告  甲○○
上列被告因毒品危害防制條例案件，經檢察官提起公訴（98年度
毒偵字第5169號），本院依簡式審判程序判決如下：
    主  文
甲○○施用第一級毒品，處有期徒刑陸月，如易科罰金，以新臺
幣壹仟元折算壹日。扣案海洛因捌包驗餘淨重共計拾貳點玖壹公
克均沒收銷燬之；上開海洛因之外包裝袋捌只、注射針筒壹支均
沒收。又施用第二級毒品，處有期徒刑月，如易科罰金，以新
臺幣壹仟元折算壹日。應執行有期徒刑捌月，如易科罰金，以新
臺幣壹仟元折算壹日；扣案海洛因捌包驗餘淨重共計拾貳點玖壹
公克均沒收銷燬之；上開海洛因之外包裝袋捌只、注射針筒壹支
均沒收。
    事  實
一、甲○○前因施用毒品案件，經本院以95年度毒聲字第2320號
    裁定送觀察、勒戒後，認有繼續施用毒品之傾向，再經本院
    以97年度毒聲字第330 號裁定令入戒治處所施以強制戒治，
    嗣於民國97年11月14日執行完畢釋放出所，並由臺灣板橋地
    方法院檢察署檢察官以97年度戒毒偵字第716 號為不起訴處
    分確定。
二、詎甲○○仍未悛悔，復基於施用第一級毒品海洛因（下稱海
    洛因）及第二級毒品甲基安非他命（下稱甲基安非他命）之
    犯意，於98年7 月13日中午12時許，在臺北縣板橋市縣○○
    道○段146 號「悅榕汽車旅館」309 室內，以將海洛因粉末
    摻入香菸後，再點火吸食其煙霧之方式，非法施用海洛因一
    次，及以將甲基安非他命粉末置入吸食器後，再點火燒烤使
    其產生煙霧後加以吸食之方式，非法施用甲基安非他命一次
    。嗣於98年7 月13日下午3 時許，在上址為警查獲，並扣得
    海洛因八包（驗餘淨重共計12.91 公克）、注射針筒一支等
    物。
三、案經臺北縣政府警察局板橋分局報請臺灣板橋地方法院檢察
    署檢察官偵查起訴。
    理  由
一、本件被告甲○○所犯係死刑、無期徒刑、最輕本刑為三年以
    上有期徒刑以外之罪，其於準備程序中就被訴事實為有罪之
    陳述，經法官告知簡式審判程序之旨，並聽取公訴人及被告
    之意見後，本院業已於98年9 月30日依刑事訴訟法第273 條
    之1 第1 項之規定，合議裁定由受命法官獨任進行簡式審判
    程序，合先敘明。
二、前揭事實業據被告於警詢、偵查及本院審理中均供承不諱，
    而其於上開時、地為警查獲後所採尿液經送臺灣檢驗科技股
    份有限公司以EIA 酵素免疫分析法初步檢驗，再以GC/MS 氣
    相層析質譜儀法確認檢驗結果，確均呈鴉片類（嗎啡）及甲
    基安非他命類陽性反應乙節，亦有該公司98年7 月31日編號
    ：UL/2009/70660 號濫用藥物檢驗報告、姓名代碼對照表各
    一紙附卷可稽，暨毒品海洛因八包及供其施用毒品之工具注
    射針筒一支扣案可資佐證。前揭扣案毒品經送鑑定後，確實
    均含有海洛因成分等情，復有法務部調查局濫用藥物實驗室
    鑑定書一份在卷可按，被告之自白既有上開證據足資補強，
    應堪信為真實。據此，本案事證明確，被告犯行堪以認定。
三、被告前因施用毒品案件，經本院以95年度毒聲字第2320號裁
    定送觀察、勒戒後，認有繼續施用毒品之傾向，再經本院以
    97年度毒聲字第330 號裁定令入戒治處所施以強制戒治，嗣
    於97年11月14日執行完畢釋放出所，並由臺灣板橋地方法院
    檢察署檢察官以97年度戒毒偵字第716 號為不起訴處分確定
    等情，有上開裁定書、臺灣高等法院被告前案紀錄表各一份
    在卷可參，其再犯本件施用第一級、第二級毒品之罪，係於
    強制戒治執行完畢釋放後五年內再犯毒品危害防制條例第10
    條第1 項、第2 項之罪，依該條例第23條第2 項規定，應逕
    予論罪科刑。
四、論罪科刑部分：
(一)按海洛因、甲基安非他命分別係毒品危害防制條例第2 條第
    2 項第1 款、第2 款所定之第一級、第二級毒品，故核被告
    所為，係犯上開條例第10條第1 項之施用第一級毒品罪及同
    條第2 項之施用第二級毒品罪。其施用前持有海洛因、甲基
    安非他命之行為，均為其施用之高度行為所吸收，而不另論
    罪。其所犯上開二罪間，犯意各別、行為互殊，應予分論併
    罰。
(二)本院爰審酌被告前已有因施用毒品而經觀察、勒戒及強制戒
    治之紀錄，有上開被告前案紀錄表一份在卷可按，猶再犯本
    件施用毒品犯行，可徵其悔意不深，遠離毒品之意志薄弱，
    惟其施用毒品係自戕行為，對他人法益尚無具體危害，且其
    除該次施用毒品遭查獲送觀察、勒戒及強制戒治之紀錄外，
    並無其他犯罪紀錄，素行尚可，兼衡其施用毒品之動機，暨
    犯罪後坦承犯行之態度等一切情狀，分別量處如主文所示之
    刑，及定其應執行之刑，並均諭知易科罰金之折算標準，以
    資懲儆。
(三)扣案海洛因八包內之海洛因（驗餘淨重12.91 公克）係第一
    級毒品，不問屬於犯人與否，均應依毒品危害防制條例第18
    條第1 項前段規定宣告沒收銷燬之。至盛裝上開海洛因之外
    包裝袋八只，有防制毒品裸露、潮濕及便於攜帶之功能，與
    注射針筒一支，均係被告所有供犯本件施用毒品犯行所用之
    物，業據其供承在卷，爰均併依刑法第38條第1 項第2 款之
    規定沒收之。
據上論斷，應依刑事訴訟法第273 條之1 第1 項、第299 條第1
項前段，毒品危害防制條例第10條第1 項、第2 項、第18條第1
項前段，刑法第11條前段、第41條第1 項前段、第51條第5 款、
第38條第1 項第2 款，判決如主文。
本案經檢察官陳旭華到庭執行職務。
中    華    民    國    98    年    10    月    14    日
                  刑事第十庭  法  官   張紹省
上列正本證明與原本無異。
如不服本判決，應於判決送達後10日內敘明上訴理由，向本院提
出上訴狀 (應附繕本) ，上訴於臺灣高等法院。其未敘述上訴理
由者，應於上訴期間屆滿後20日內向本院補提理由書「切勿逕送
上級法院」。
                              書記官   周雅玲
中    華    民    國    98    年    10    月    14    日
附錄本案論罪科刑法條全文：
毒品危害防制條例第10條
施用第一級毒品者，處六月以上五年以下有期徒刑。
施用第二級毒品者，處三年以下有期徒刑。


司法院資訊處製作；財團法人民間司法改革基金會備份。
